【裁判字號】    97,訴,941
【裁判日期】    970630
【裁判案由】    違反毒品危害防制條例
【裁判全文】
臺灣臺南地方法院刑事判決               97年度訴字第941號
公  訴  人  臺灣臺南地方法院檢察署檢察官
被      告  乙○○
上列被告因違反毒品危害防制條例案件，經檢察官提起公訴（九
十七年度毒偵字第九七八號），被告於準備程序就犯罪事實全部
為有罪之陳述，經聽取當事人意見後，本院合議庭裁定本案由受
命法官獨任行簡式審判程序並判決如下：
    主  文
乙○○施用第一級毒品，累犯，處有期徒刑壹年；又施用第二級
毒品，累犯，處有期徒刑伍月。應執行有期徒刑壹年肆月。扣案
之第一級毒品海洛因捌包（不含袋，淨重共計零點伍伍公克）均
沒收銷燬之。又扣案之空包裝袋捌只沒收。
    事實及理由
一、本案犯罪事實及證據名稱，除起訴書犯罪事實欄第一行至第
    三行之記載應更正為「乙○○前因施用第一級毒品案件，經
    本院以九十三年度毒聲字第三０三號裁定令入戒治處所施以
    強制戒治，嗣於九十三年十一月十二日因停止戒治釋放出所
    ，指揮書執行完畢日期為九十四年三月二十七日」、第八行
    「安非他命」之記載應更正為「甲基安非他命」等語外；證
    據並所犯法條欄第五行「（含袋重一點七五公克），經以聯
    勤二０四廠試劑檢驗，呈嗎啡、海洛因陽性反應無誤，有」
    之記載應更正補充為「（不含袋，淨重共計零點五五公克）
    ，除經毒品試劑檢驗盒檢驗，呈嗎啡、海洛因陽性反應外，
    另經囑託法務部調查局先以化學呈色法及氣相層析質譜儀分
    析法鑑定結果均含有第一級第六項毒品海洛因成分無誤，此
    有法務部調查局九十七年四月二十一日調科壹字第０九七二
    三０二０四００號濫用藥物實驗室鑑定書」等證據外，其餘
    均引用起訴書所載（如附件）。
二、本件被告乙○○所違反毒品危害防制條例第十條第一項、第
    二項之罪，為死刑、無期徒刑、最輕本刑為三年以上有期徒
    刑以外之罪，亦非屬高等法院管轄之第一審案件，其於準備
    程序進行中，先就被訴事實為有罪之陳述，經法官告知簡式
    審判程序之旨，並聽取檢察官之意見後，本院合議庭依刑事
    訴訟法第二百七十三條之一第一項、第二百七十三條之二等
    規定，裁定本件由受命法官進行簡式審判程序，且不受同法
    關於證據能力認定規定及調查方式之限制，合先敘明。
三、認罪科刑
  (一)核被告所為，分別係違反毒品危害防制條例第十條第一項之
    施用第一級毒品罪及同條例第十條第二項之施用第二級毒品
    罪。其持有第一、二級毒品之低度行為，為進而施用之高度
    行為所吸收，均不另論罪。而其所犯前開二罪，犯意各別，
    行為互殊，應分論併罰。
  (二)其次，被告有犯罪事實欄所載之前科，此有臺灣高等法院被
    告前案紀錄表及臺灣臺南地方法院檢察署刑案資料查註紀錄
    表各一份在卷可稽，其受有期徒刑執行完畢後五年內故意再
    犯前開有期徒刑以上之二罪，均為累犯，應各加重其刑。
  (三)爰審酌被告曾因施用毒品經送強制戒治執行完畢釋放，又於
    九十六年十二月七日因施用第一級毒品案件，經本院於九十
    七年五月二十一日以九十七年度訴字第三四六號判決判處有
    期徒刑十月，此有前開臺灣高等法院被告前案紀錄表在卷可
    按，猶不思戒絕革除惡習，顯未因前強制戒治及判決科刑，
    而記取教訓，已屬不該，第念被告施用毒品之犯行，在性質
    上乃屬自我戕害身心健康之行為，暨其犯罪手段、次數、所
    生危害及犯後坦承犯行之態度等一切情狀，爰分別量處如主
    文所示之刑，並定應執行之刑，以資懲戒。
  (四)按查獲之第一級毒品，不問屬於犯人與否，均沒收銷燬之，
    毒品危害防制條例第十八條第一項前段定有明文。查扣案疑
    似第一級毒品海洛因之白粉八包（不含袋，淨重共計零點五
    五公克），經先以毒品試劑檢驗盒初步檢驗結果呈嗎啡、海
    洛因反應，復囑託法務部調查局以化學呈色法及氣相層析質
    譜儀分析法鑑定結果確均呈海洛因成分，此有前開初步檢驗
    報告書、法務部調查局濫用藥物實驗室鑑定書各一份在卷可
    參，足徵該扣案物均係屬毒品危害防制條例第二條第二項第
    一款所列之第一級毒品，自屬違禁物，應依前開規定諭知沒
    收銷燬。至包裝前開第一級毒品海洛因所使用之空包裝袋八
    只，均係被告所有用於包裹毒品，以防止其裸露、逸出、潮
    濕，便於攜帶、持有、施用毒品一節，業經其供明在卷，雖
    非毒品危害防制條例第二條所稱之第一級毒品，然因係包裝
    上開第一級毒品海洛因而與之密切接觸，但既經鑑定機關就
    之與毒品分別鑑析其重量，此有前開鑑定書附卷可憑，足證
    該空包裝袋與毒品，並無不可析離之關係，不能視為毒品之
    一部分，應另依刑法第三十八條第一項第二款之規定宣告沒
    收之。
四、依刑事訴訟法第二百九十九條第一項前段、第二百七十三條
    之一第一項、第三百十條之二、第四百五十四條第二項，毒
    品危害防制條例第十條第一項、第二項、第十八條第一項前
    段，刑法第十一條前段、第四十七條第一項之規定、第五十
    一條第五款之規定、第三十八條第一項第二款，判決如主文
    。
五、如不服本判決應於收受本判後十日內向本院提出上訴書狀，
    並應敘述具體理由。
本案經檢察官甲○○到庭執行職務。
中    華    民    國    97    年    6     月    30    日
                  刑事第十一庭    法  官   黃欣怡
以上正本證明與原本無異。
如不服本判決應於收受本判決後10日內向本院提出上訴書狀，並
應敘述具體理由。如未敘述上訴理由者，應於上訴期間屆滿後20
日內向本院補提理由書狀（均須按他造當事人之人數附繕本）「
切勿逕送上級法院」。
                                  書記官   陳怡吟
中    華    民    國    97    年    6     月    30    日
附錄本案論罪科刑法條全文：
毒品危害防制條例第10條
施用第一級毒品者，處 6 月以上 5 年以下有期徒刑。
施用第二級毒品者，處 3 年以下有期徒刑。


司法院資訊處製作；財團法人民間司法改革基金會備份。
